臺灣臺北地方法院刑事判決　　　　　　　　　　　　　九十一年度訴字第四二號
　　公　訴　人　臺灣臺北地方法院檢察署檢察官
　　被　　　告　丁○
　　　　　　　　丙○○
　　　　　　　　甲○○
右列被告等因違反藥事法案件，經檢察官提起公訴（九十年度偵字第三七七一號），
本院判決如左：
    主  文
丁○共同連續輸入禁藥，處有期徒刑陸月。緩刑年。扣案之「讓你酷（ＸＥＮＩＣ
ＡＬ）」玖拾粒裝貳拾陸瓶、「柔沛（ＰＲＯＰＥＣＩＡ）」拾粒裝拾陸瓶、「
威而剛（ＶＩＡＧＲＡ）」拾粒裝伍佰瓶均沒收。
丙○○共同連續明知為禁藥，而販賣，處有期徒刑陸月，如易科罰金，以佰元折算
壹日。緩刑年。
甲○○連續明知為禁藥，而轉讓，處有期徒刑陸月，如易科罰金，均以佰元折算壹
日。緩刑年。
    事  實
一、丁○明知「讓你酷（ＸＥＮＩＣＡＬ）」、「柔沛（ＰＲＯＰＥＣＩＡ）」及「
    威而剛（ＶＩＡＧＲＡ）」均未經行政院衛生署依藥事法第三十九條規定核准輸
    入進口，並無衛生署核發之藥品輸入許可證，為同法第二十二條第二款規定之禁
    藥，竟與李國喬（業經本院以九十年度訴字第二八五號判處有期徒刑一年，緩刑
    四年，現經檢察官上訴二審）或與李國喬及乙○○（另行審結）共同基於輸入禁
    藥之概括犯意聯絡及行為分擔，先由李國喬自美國ＵＳＡ  ＤＲＵＧ藥廠向姓名
    年籍不詳之成年男子「周先生」，以每瓶新台幣（下同）約七千三百元代價購得
    威而剛，每瓶約四千一百元代價購得柔沛，每瓶約三千八百元代價購得之讓你酷
    等禁藥後，再由分別於八十九年一月二十日由丁○攜帶威而剛二百瓶（李國喬給
    予酬傭一萬元）、同年二月八日由丁○攜帶威而剛一百瓶（李國喬給予酬傭一萬
    元）、同年三月二十七日由丁○攜帶威而剛九十瓶（李國喬給予酬傭四萬元），
    由乙○○攜帶威而剛九十瓶（李國喬給予酬傭為西雅圖－臺北來回機票，乙○○
    順道至西雅圖旅遊），而丁○除攜帶威而剛外，又於不詳時間夾帶數量不詳之讓
    你酷入境，均在桃園中正國際機場以行李夾帶通關之方式攜帶入境，未經核准而
    輸入上開禁藥。
二、丙○○明知李國喬所販賣之威而剛，未經行政院衛生署依藥事法第三十九條規定
    核准輸入進口，並無衛生署核發之藥品輸入許可證，為同法第二十二條第二款規
    定之禁藥，竟與蘇建豪（由檢察官另行偵辦）共同基於販賣禁藥之概括犯意聯絡
    及行為分擔，自民國八十九年四月起至同年六月止（起訴書誤載為八十八年十一
    月起至八十九年十月止），連續由丙○○出名在臺北市七號公園以每瓶新臺幣（
    下同）七千三百元至七千六百元之價格向李國喬購買威而剛後，在臺北縣板橋市
    交給蘇建豪，再由蘇建豪販賣與不特定人士。
三、甲○○明知李國喬所販賣之威而剛及讓你酷，未經行政院衛生署依藥事法第三十
    九條規定核准輸入進口，並無衛生署核發之藥品輸入許可證，為同法第二十二條
    第二款規定之禁藥，竟自八十八年起至八十九年止，連續四次，以每瓶威而剛七
    千五百元至八千元之價格，每瓶讓你酷三千八百元之價格，向李國喬購買前揭禁
    藥，由李國喬送貨至臺北市○○路甲○○所開設之藥局，再於該藥局以原價將上
    開威而剛及讓你酷轉讓予張漢卿。
四、嗣於八十九年十月二十三日，李國喬搭乘ＢＲ─三一班機自美國西雅圖返台，
    又再次以相同方式攜帶入境時，經法務部調查局台北市調查處會同桃園中正機場
    海關人員，實施嚴檢，自李國喬攜帶入境之個人行李箱中查獲其夾帶之三十粒裝
    美國製威而剛五百瓶、三十粒裝柔沛三十六瓶及九十粒裝讓你酷二十六瓶等禁藥
    ，並於同日經法務部調查局台北市調查處持檢察官核發之搜索票，至台北市○○
    路○段一九之七號八樓李國喬住處，搜得如附表所示之物，始查知上情。
五、案經法務部調查局臺北市調查處移送臺灣臺北地方法院檢察署檢察官偵查起訴。
    理  由
一、訊據被告丁○、丙○○、甲○○對於右揭犯罪事實均坦承不諱，核與證人李國喬
    證述情節相符，且有如附表所示之證物扣案可資佐憑，本件事證明確，被告丁○
    、丙○○、甲○○上開犯行均洵堪認定。
二、按刑法第四十一條已於民國九十年一月四日修正，嗣經總統於九十年一月十日公
    布，並自同年一月十二日起生效，依現行刑法第四十一條第一項前段：「犯最重
    本刑為五年以下有期徒刑以下之罪，而受六個月以下有期徒刑或拘役之宣告，因
    身體、教育、職業、家庭之關係或其他正當事由，執行顯有困難者，得以一元以
    上三元以下折算一日，易科罰金」之規定，較之修正前之刑法第四十一條以「犯
    最重本刑為三年以下有期徒刑以下之刑之罪，而受六月以下有期徒刑或拘役之宣
    告」，始得易科罰金之規定，以修正後現行刑法第四十一條第一項前段之規定有
    利於被告，被告行為時雖在刑法第四十一條修正生效前，惟依刑法第二條第一項
    前段規定，仍應適用裁判時即修正後之刑法第四十一條第一項前段規定諭知易科
    罰金之折算標準。核被告丁○所為，係犯藥事法第八十二條第一項之罪；被告丙○○、甲○○販賣或轉讓上開禁藥之行為，均係犯藥事法第八十三條第一項之罪
    。被告丁○與李國喬、乙○○間、被告丙○○與蘇建豪間，有犯意聯絡及行為分
    擔，為共同正犯。被告丁○先後多次輸入禁藥犯行、被告丙○○、甲○○先後多
    次販賣或轉讓上開禁藥之行為，均時間緊接，方法相同，觸犯構成要件相同之罪
    ，顯係基於概括犯意為之，為連續犯，依刑法第五十六條之規定，以一罪論，並
    加重其刑。爰審酌被告丁○、丙○○、甲○○犯罪後均坦承犯行，態度良好，尚
    知悔改，及犯罪之動機、目的、手段、所生危害等一切情狀，分別量處如主文所
    示之刑，被告丙○○、甲○○部分並均諭知易科罰金之折算標準（被告丁○所犯
    藥事法第八十二條第一項之罪屬最重本刑七年以下有期徒刑之罪，無從依刑法第
    四十一條第一項前段之規定為易科罰金之諭知，附此敘明）。又被告丁○、丙○○、甲○○前均未曾受有期徒刑以上刑之宣告，因一時失慮，偶罹刑典，事後已
    坦承犯行，深具悔意，經此刑之宣告後，應知警惕而無再犯之虞，本院因認暫不
    執行為當，均予以宣告緩刑三年，用啟自新。扣案之「讓你酷（ＸＥＮＩＣＡＬ
    ）」九十粒裝二十六瓶、「柔沛（ＰＲＯＰＥＣＩＡ）」三十粒裝三十六瓶、「
    威而剛（ＶＩＡＧＲＡ）」三十粒裝五百瓶，係被告丁○與李國喬共同犯罪所用
    之物，且為被告丁○之共犯李國喬所有，爰依刑法第三十八條第一項第二款宣告
    沒收。
三、公訴意旨另以被告丁○有與李國喬共同明知為禁藥而販賣之犯行，惟查，被告丁○僅係受李國喬之託夾帶上開禁藥入境而輸入禁藥，雖以其夾帶入境之禁藥數量
    觀之，難謂其不知李國喬欲販賣該等禁藥予他人，但經本院審理結果，查無其他
    積極證據足證被告丁○於與李國喬共同輸入禁藥後，尚有何與李國喬共同販入賣
    出上開禁藥之行為，衡情被告丁○應僅有輸入禁藥之犯意，尚不能僅以其知悉李
    國喬欲販售該等禁藥即謂其有與李國喬共同販賣上開禁藥之犯意聯絡，是起訴書
    犯罪事實認被告丁○亦有共同販賣禁藥之犯行，即難認有據，惟此部分與前開論
    罪科刑部分有裁判上一罪關係，爰不另為無罪之諭知，附此敘明。
據上論斷，應依刑事訴訟法第二百九十九條第一項前段，藥事法第八十二條第一項、
第八十三條第一項，刑法第十一條前段、第二條第一項前段、第二十八條、第五十六
條、修正後刑法第四十一條第一項前段、刑法第七十四條第一款，罰金罰鍰提高標準
條例第二條，判決如主文。
本案經檢察官馮成到庭執行職務
中      華      民      國    九十一    年      十      月     三十     日
                                      臺灣臺北地方法院刑事第四庭
                                          法  官  歐陽漢菁
右正本證明與原本無異。
如不服本判決，應於判決送達後十日內，向本院提出上訴狀。
                                          書記官  沈 芳 君
中      華      民      國    九十一    年      十一    月      一      日
附錄本案論罪科刑法條全文
藥事法第八十二條
製造或輸入偽藥或禁藥者，處七年以下有期徒刑，得併科新台幣十五萬元以下罰金。
犯前項之罪，因而致人於死者，處無期徒刑或七年以上有期徒刑，致重傷者，處三年
以上十年以下有期徒刑。
第一項之未遂犯罰之。
藥事法第八十三條
明知為偽藥或禁藥，而販賣、供應、調劑、運送、寄藏、牙保、轉讓或意圖販賣而陳
列者，處五年以下有期徒刑，得併科新台幣十萬元以下罰金。
犯前項之罪，因而致人於死者，處七年以上有期徒刑，致重傷者，處一年以上七年以
下有期徒刑。
因過失犯第一項之罪者，處一年以下有期徒刑、拘役或新台幣十萬元以下罰金。
第一項之未遂犯罰之。
